臺灣臺中地方法院刑事判決
111年度交訴字第320號
公  訴  人  臺灣臺中地方檢察署檢察官
被      告  劉詠婕



上列被告因肇事逃逸罪案件，經檢察官提起公訴（111年度偵字
第29542號）後，聲請改依協商程序而為判決，本院合議庭裁定
由受命法官獨任進行認罪協商程序，判決如下：
    主    文
劉詠婕犯肇事致人傷害逃逸罪，處有期徒刑陸月，如易科罰金，
以新臺幣壹仟元折算壹日。緩刑貳年。   
    理　　由
一、本案犯罪事實及證據，除犯罪事實欄第1行記載之「9時52分
    許」更正為「9時54分許」、第4行記載之「轉彎時應應標誌
    指示」更正為「轉彎時應依標誌指示」、第5行記載之「貿
    然右轉環中路3段」更正為「貿然右轉環中路3段往朝馬路方
     向行駛」、第8行記載之「欲右轉環中路3段」更正為「欲
    左轉環中路3段往南屯方向行駛」、暨證據部分應補充「員
    警職務報告、臺中市政府警察局道路交通事故初步分析研判
    表、交通事故補充資料表、臺中市政府警察局第六分局第六
    交通分隊處理道路交通事故談話紀錄表、受（處）理案件證
    明單、公路監理電子閘門系統查詢資料、被告劉詠婕於本院
    準備程序之自白」外，其餘均引用如附件檢察官起訴書之記
    載。
二、本案被告已於本院準備程序認罪，經檢察官與被告於審判外
    達成協商合意，其合意內容如判決主文所示。上開協商合意
    無刑事訴訟法第455 條之4 第1 項所列情形之一，檢察官聲
    請改依協商程序而為判決，本院爰不經言詞辯論，於協商合
    意範圍內為協商判決。
三、應適用之法條：刑事訴訟法第455 條之2 第1 項第1 款、第
    455 條之4 第2 項、第455 條之8 、第454 條第2 項，刑法
    第185條之4第1項前段、第41條第1項前段、第74條第1項第1
    款，判決如主文。
四、協商判決除有刑事訴訟法第455 條之4 第1 項第1 款於訊問
    程序終結前，被告撤銷協商合意或檢察官撤回協商聲請者；
    第2 款被告協商之意思非出於自由意志者；第4 款被告所犯
    之罪非第455 條之2 第1 項所得以協商判決者；第6 款被告
    有其他較重之裁判上一罪之犯罪事實者；第7 款法院認應諭
    知免刑或免訴、不受理者情形之一，以及違反同條第2 項「
    法院應於協商合意範圍內為判決；法院為協商判決所科之刑
    ，以宣告緩刑、2 年以下有期徒刑、拘役或罰金為限。」之
    規定外，不得上訴。 
五、如有上開可得上訴情形，應於收受判決送達後20日內向本院
    提出上訴書狀（應敘述具體理由並附繕本）。上訴書狀如未
    敘述理由，應於上訴期間屆滿後20日內補提理由書於本院。
本案經檢察官張永政提起公訴，檢察官黃楷中到庭執行職務。 
中　　華　　民　　國　　111 　年　　11　  月　  21  　日
                  刑事第十一庭    法  官  蔡逸蓉
以上正本證明與原本無異。 
                                  書記官  蔡秀貞 　
中　　華　　民　　國　　111 　年　　11　　月　　21　　日
　　　　　　　　　
附錄論罪科刑法條：
刑法第185條之4：
駕駛動力交通工具發生交通事故，致人傷害而逃逸者，處六月以
上五年以下有期徒刑；致人於死或重傷而逃逸者，處一年以上七
年以下有期徒刑。
犯前項之罪，駕駛人於發生交通事故致人死傷係無過失者，減輕
或免除其刑。
附件
臺灣臺中地方檢察署檢察官起訴書
                                    111年度偵字第29542號
　　被　　　告　劉詠婕　女　37歲（民國00年00月00日生）
　　　　　　　　　　　　住○○市○○區○○路000號8樓之2
　　　　　　　　　　　　居臺中市○○區○○路000號3樓之8
　　　　　　　　　　　　國民身分證統一編號：Z000000000號
上列被告因公共危險案件，已經偵查終結，認應提起公訴，茲將
犯罪事實及證據並所犯法條分敘如下：
　　　　犯罪事實
一、劉詠婕於民國111年4月28日晚間9時52分許，駕駛車牌號碼0
    00－0000號自用小客車，沿臺中市西屯區市政路快車道左轉
    專用道由南往北方向行駛，行經同路段與環中路3段交岔路
    口時，本應注意行車轉彎時應應標誌指示行駛，且當時並無
    不能注意之情況，竟疏未注意，貿然右轉環中路3段，適有
    張嵃翔騎乘車牌號碼000－0000號普通重型機車搭載曾虹綿，
    沿臺中市西屯區市政路慢車道由南往北方向行駛，亦駛至該
    路口、欲右轉環中路3段，2車均閃避不及而發生碰撞，致曾
    虹綿受有右側手部輕度擦傷之傷害(所涉過失傷害罪嫌部分
    ，未據告訴)。詎劉詠婕駕駛動力交通工具肇事致人受傷後
    ，原應採取救護或其他必要措施，並向警察機關報告，不得
    駛離，竟未為必要之救護，亦未留下可資聯絡之方式，即基
    於肇事逃逸之犯意，駕車逃離現場。嗣經警據報前往處理，
    並調閱監視器畫面，而循線查悉上情。
二、案經曾虹綿訴由臺中市政府警察局第六分局報告偵辦。
　　　　證據並所犯法條
一、證據清單及待證事實：
編號 證據名稱 待證事實 1 被告劉詠婕於警詢及偵查中之供述 全部犯罪事實。 2 證人即告訴人曾虹綿於警詢及偵查中之證述 全部犯罪事實。 3 證人張嵃翔於警詢中之證述 全部犯罪事實。 4 李漢亮小兒科診所診斷證明書1紙 告訴人因本件事故受有如犯罪事實欄所載傷害之事實。 5 道路交通事故現場圖、道路交通事故調查報告表（一）（二）、臺中市政府警察局舉發違反道路交通管理事件通知單各1份、行車紀錄器影像暨現場監視器畫面影像光碟1張、車輛詳細資料報表、車籍資料查詢各2紙及現場照片17張 全部犯罪事實。 
二、核被告所為，係犯刑法第185條之4第1項前段肇事逃逸罪嫌
    。請審酌被告已與告訴人曾虹綿達成和解，業據告訴人供述
    在卷，並有和解書1紙在卷可參，請予以從輕量刑或給予緩
    刑，以啟自新。
三、依刑事訴訟法第251條第1項提起公訴。
　　此　致
臺灣臺中地方法院
中　　華　　民　　國　 111　　年　　8 　　月　　12　　日
　　　　　　　　　　　　　　　檢 察 官　  張永政
本件正本證明與原本無異
中　　華　　民　　國　 111　　年　　8 　　月　　31　　日
                              書 記 官    周家瑄
附錄本案所犯法條全文 
中華民國刑法第185條之4
駕駛動力交通工具發生交通事故，致人傷害而逃逸者，處 6 月
以上 5 年以下有期徒刑；致人於死或重傷而逃逸者，處 1 年以
上 7 年以下有期徒刑。
犯前項之罪，駕駛人於發生交通事故致人死傷係無過失者，減輕
或免除其刑。